【裁判字號】    94,訴,3751
【裁判日期】    950112
【裁判案由】    毒品危害防制條例
【裁判全文】
臺灣高雄地方法院刑事判決              94年度訴字第3751號
公  訴  人  臺灣高雄地方法院檢察署檢察官
被      告  乙○○
上列被告因毒品危害防制條例案件，經檢察官提起公訴（94年度
毒偵字第8215號）及移送併辦（94年度毒偵字第9120號），本院
改依簡式審判程序審理，判決如下：
    主  文
乙○○連續施用第一級毒品，累犯，處有期徒刑玖月，扣案之第
一級毒品海洛因貳包（驗後淨重共計零點壹貳公克，空包裝重共
計零點伍玖公克）沒收銷燬之，扣案之未經使用注射針筒貳支沒
收。
    事  實
一、乙○○前因竊盜案件，經本院以91年度易字第1129號判決，
    判處有期徒刑3 月確定，於民國91年8 月27日易科罰金執行
    完畢。又曾因施用毒品案件，經本院以89年度毒聲字第2871
    號裁定送觀察、勒戒後，認有繼續施用毒品傾向，而由本院
    以89年度毒聲字第3412號裁定令入戒治處所施以強制戒治，
    復經本院以89年度毒聲字第6879號裁定停止戒治，於89年9
    月15日釋放出戒治處所，並於90年4 月26日強制戒治期滿執
    行完畢。詎其仍不知戒絕毒癮，明知海洛因業經公告列為毒
    品危害防制條例第2 條第2 項第1 款之第一級毒品，不得非
    法持有、施用，猶於前開強制戒治執行完畢釋放後5 年內，
    基於施用第一級毒品海洛因之概括犯意，自94年9 月10日上
    午8 時許起，至同年11月2 日止，在其位於高雄縣大社鄉○
    ○村○○路101 之1 號之住處、高雄縣岡山火車站公共廁所
    、高雄市楠梓火車站公共廁所、高雄縣大社鄉某廟宇等處所
    ，以將第一級毒品海洛因加水置於針筒內注射手臂血管之方
    式，連續施用第一級毒品海洛因多次。嗣於94年9 月14日夜
    間10時20分許，其行經高雄市楠梓火車站前，因形跡可疑為
    警盤查，扣得預備供其施用之第一級毒品海洛因1 包（驗後
    淨重0.03公克，空包裝重0.33公克）及其所有、預備施打第
    一級毒品海洛因所用之針筒1 支；另於94年11月3 日中午12
    時50分許，其行經高雄縣大社鄉○○村○○路與中正路交岔
    路口，因形跡可疑為警盤查，扣得預備供其施用之第一級毒
    品海洛因1 包（驗後淨重0.09公克，空包裝重0.26公克）及
    其所有、預備施打第一級毒品海洛因所用之針筒1 支，因而
    知悉上情。
二、案經高雄市政府警察局楠梓分局移送及高雄縣政府警察局仁
    武分局報請臺灣高雄地方法院檢察署檢察官偵查起訴及移送
    併辦。
    理  由
一、按本件被告乙○○所犯係死刑、無期徒刑、最輕本刑為3年
    以上有期徒刑以外之罪，其於準備程序就前揭被訴事實為有
    罪之陳述，經受命法官告知簡式審判程序之旨，並聽取其與
    公訴人之意見後，本院認無不得或不宜改依簡式審判程序進
    行之處，爰依刑事訴訟法第273 條之1 第1 項、第284 條之
    1 ，裁定本件由受命法官獨任進行簡式審判程序，合先敘明
    。
二、前揭犯罪事實，業據被告於本院審理中坦承不諱，且其前開
    2 次為警查獲後，採集尿液送檢之檢驗結果，均呈施用第一
    級毒品海洛因後所會產生之嗎啡陽性反應，有高雄市立凱旋
    醫院94年10月3 日第A00000000 號及台灣檢驗科技股份有限
    公司94年11月25日編號：KH2005B0000000號濫用藥物尿液檢
    驗報告在卷可稽，並有注射針筒2 支扣案可憑，而扣案之2
    包物品，經法務部調查局鑑驗結果，確係第一級毒品海洛因
    （驗後淨重共計0.12公克，空包裝重共計0.59公克），有該
    局調科壹字第220021674 號、000000000 號鑑定通知書附卷
    可佐，則被告前開自白顯與事實相符，堪以採信。而被告前
    因施用毒品案件，經本院以89年度毒聲字第2871號裁定送觀
    察、勒戒後，認有繼續施用毒品傾向，而由本院以89年度毒
    聲字第3412號裁定令入戒治處所施以強制戒治，復經本院以
    89年度毒聲字第6879號裁定停止戒治，於89年9 月15日釋放
    出戒治處所，並於90年4 月26日強制戒治期滿執行完畢等情
    ，有臺灣高雄地方法院檢察署刑案資料查註紀錄表及臺灣高
    等法院被告前案紀錄表在卷可憑。綜上所述，被告於強制戒
    治執行完畢釋放後，5 年內再犯施用第一級毒品海洛因之犯
    行至明，本件事證明確，被告犯行堪以認定。
三、按海洛因係毒品危害防制條例第2 條第2 項第1 款所稱之第
    一級毒品，故核被告所為，係犯該條例第10條第1 項之施用
    第一級毒品罪。被告持有第一級毒品海洛因後，進而施用，
    其持有之低度行為應為施用之高度行為所吸收，不另論罪。
    被告先後多次施用第一級毒品海洛因犯行，時間緊接，犯罪
    構成要件相同，顯係基於概括犯意為之，應依連續犯之規定
    論以一罪，並加重其刑。併辦部分（即被告於94年11月1 日
    至同年月2 日，連續施用第一級毒品海洛因之犯行）既與起
    訴部分有連續犯之裁判上一罪關係，自為起訴效力所及，本
    院得併予審理，附此敘明。被告有如犯罪事實欄所載之上揭
    前科紀錄，有前開臺灣高等法院被告前案紀錄表及臺灣高雄
    地方法院檢察署被告之刑案資料查註紀錄表在卷可稽，其受
    有期徒刑執行完畢，5 年內再犯本件最重本刑為有期徒刑以
    上之罪，為累犯，應依刑法第47條規定加重其刑，並遞加重
    之。爰審酌被告經強制戒治後，尚未能戒絕毒癮，足證前開
    保安處分措施實難矯治其惡性，惟念及其犯後坦承罪行，態
    度良好，而所犯係為自戕行為，尚未對他人造成實害等一切
    情狀，量處如主文所示之刑，以資懲儆。扣案之毒品確為第
    一級毒品海洛因之事實，業如前述，而因法務部調查局一般
    係以傾倒之方式，將包裝袋內之第一級毒品海洛因倒出而與
    包裝袋分離而稱重，必要時，輔以刮杓刮取袋內粉末，然無
    論依何種方式分離，包裝袋內均有極微量之第一級毒品海洛
    因殘留，業經法務部調查局以93年3 月19日調科壹字第0930
    0113060 號函釋在案，此為本院職務上已知之事實，足認前
    開空包裝袋，其內含有極微量第一級毒品海洛因殘留而無法
    析離，應整體視為查獲之第一級毒品海洛因，依毒品危害防
    制條例第18條第1 項前段之規定，諭知沒收銷燬之；至於鑑
    識耗損之第一級毒品海洛因，既已滅失，爰不再行諭知沒收
    銷燬，併此敘明。又扣案未使用之注射針筒2 支，為被告所
    有供本件犯罪預備之物，業據被告於本院審理中自陳在卷，
    爰依刑法第38條第1 項第2 款規定，併予宣告沒收。
據上論斷，應依刑事訴訟法第273 條之1 第1 項、第284 條之1
、第299 條第1 項前段，毒品危害防制條例第10條第1 項、第18
條第1 項前段，刑法第11條、第56條、第47條、第38條第1 項第
2 款，判決如主文。
本案經檢察官甲○○到庭執行職務。
中    華    民    國    95    年    1     月    12    日
                  刑事第五庭    法  官 陳君杰
以上正本證明與原本無異。
如不服本判決，應於判決送達後10日內，向本院提出上訴狀。
中    華    民    國    95    年    1     月    12    日
                                書記官 陳昱良
附錄本判決論罪科刑法條全文：
毒品危害防制條例第10條第1 項
施用第一級毒品者，處6 月以上5 年以下有期徒刑。


司法院資訊處製作；財團法人民間司法改革基金會備份。
